臺灣臺北地方法院刑事判決
110年度審訴字第1843號
公  訴  人  臺灣臺北地方檢察署檢察官
被      告  鄧毓璋



            薛懿櫻



上列被告等因詐欺等案件，經檢察官提起公訴（110年度偵字第2
6313號）及移送併辦（臺灣士林地方檢察署110年度偵字第16803
號），被告等於準備程序中就被訴事實均為有罪之陳述，經告知
被告簡式審判程序之旨，並聽取檢察官、被告之意見後，本院合
議庭裁定由受命法官獨任進行簡式審判程序，判決如下：
    主  文
鄧毓璋、薛懿櫻犯三人以上共同詐欺取財罪，均處有期徒刑壹年
。
    犯罪事實及理由
一、本案犯罪事實及證據補充及更正如下外，餘均引用如附件起
    訴書之記載：
（一）犯罪事實：
　 1、第2頁第2至3行：先由本案詐欺集團不詳成員於110年6月2
      5日前某時，於Facebook臉書刊登不實職缺，家庭代工訊
      息，嗣江籬上網瀏覽見上開訊息，便以通訊軟體加入對方
      。
　 2、第2頁第15行：嗣江籬受騙寄交上開帳戶後，所申辦之華
      南銀行帳號000000000000號帳戶、永豐商業銀行帳號0000
      0000000000號帳戶即遭詐欺集團利用，詐得不詳被害人款
      項，並由集團中擔任「車手」之不詳成年成員均提領出，
      製造金流斷點，使司法機關難以溯源追查，而掩飾及隱匿
      特定犯罪所得之去向及所在。
（二）證據：
　 1、被告鄧毓璋、薛懿櫻於本院準備程序、審判期日中之自白
      （本院卷第53、64頁）。
　 2、告訴人江籬之華南銀行帳號000000000000號帳戶存摺內頁
      影本、永豐商業銀行帳號00000000000000號帳戶ATM提款
      交易通知(第26313號偵查卷第193頁)。
　 3、被告2人坦承其依指示領取包裹並依指示送至指定地點藏
      放某處方式，再由該集團所派之人員拿取等情明確，即被
      告2人所為為詐欺集團中擔任俗稱「取簿手」部分犯行，
      並觀本案詐欺集團犯行手法，為順利取得詐欺款項，並避
      免遭司法機關查獲，而劃分各階段行為，將犯行細分，被
      告2人所參與部分行為，則為依指示領取詐欺集團所需掌
      控利用的人頭帳戶後，並依指示放置至隱密處所方式轉交
      予詐欺集團使用，使該詐欺集團順利取得人頭帳戶進行詐
      欺犯行，則其等分工、分層負責詐欺被害人或負責上下聯
      繫、指派工作，被告2人當可預見詐欺集團即因此順利使
      用並取得被害人匯入該帳戶內之詐欺款項，且被告2人均
      參與擔任取簿手非偶一為之，堪認被告2人所參與者，係
      透過縝密之計畫與分工，成員彼此相互配合，由多數人所
      組成之於一定期間內存續以實行詐欺為手段而牟利之具有
      完善結構之組織，其屬3人以上，以實行詐術為手段，所
      組成之具有持續性、牟利性之有結構性組織，自屬組織犯
      罪條例第2條第1項所稱之犯罪組織，而被告2人參與該集
      團並分工負責本案犯行所為，確該當參與犯罪組織之構成
      要件。
　 4、又被告2人所參與之加重詐欺取財罪，為洗錢防制法第3條
      第1款所稱之特定犯罪，由本案詐欺集團之犯罪手法，係
      利用人頭帳戶，作為取得被害人受詐欺匯入款項使用，被
      告2人負責領取人頭帳戶包裹後，依指示放置指定之公園
      廁所內方式交付予詐欺集團利用，果由詐欺集團成員取得
      ，並取得詐欺款項，即以上述方式製造金流斷點，使司法
      機關難以溯源追查犯罪所得之蹤跡與後續犯罪所得持有者
      ，以達隱匿特定犯罪所得之所在及去向，則被告2人所參
      與並分擔實行上開收取詐欺集團所需利用之人頭帳戶提款
      卡後以放置隱蔽之公園廁所內方式轉交予詐欺集團取得利
      用等所為，堪認被告2人與該詐欺集團同夥各成員間，有
      隱匿特定犯罪所得所在、去向之洗錢犯罪聯絡及行為分擔
      ，亦屬明確。
二、論罪科刑：
（一）核被告2人所為，均係犯組織犯罪防制條例第3條第1項後
      段之參與犯罪組織罪，刑法第339條之4第1項第2款之三人
      以上共同詐欺取財罪、洗錢防制法第14條第1項之洗錢罪
      。
（二）共犯關係：　　　
　　　查詐欺集團為實行詐術騙取款項，並蒐羅、使用人頭帳戶
      以躲避追緝，各犯罪階段緊湊相連，仰賴多人縝密分工，
      相互為用，方能完成集團性犯罪，雖各共同正犯僅分擔實
      行其中部分行為，仍應就全部犯罪事實共同負責；是縱有
      部分詐欺集團成員未直接對被害人施以詐術，惟分擔收購
      、領送帳戶資料之「取簿手（收簿手、領簿手）」及配合
      提領贓款之「車手」，均係該詐欺集團犯罪歷程不可或缺
      之重要環節，且集團成員係以自己犯罪之意思，參與部分
      犯罪構成要件之行為，自屬共同正犯。查，被告2人與暱
      稱「小偉」約定領取包裹之報酬後，依其指示領取包裹，
      係為自己犯罪之意思參與犯罪而為構成要件行為，縱使本
      案詐欺集團內每個成員分工不同，然此均在該詐欺集團成
      員犯罪謀議內，被告2人雖僅負責整個犯罪行為中之一部
      分，惟被告2人與「小偉」及負責收受被告將裝有人頭帳
      戶、提款卡包裹放置公園廁所內之人，及本案詐欺集團其
      他成員相互間，應認在合同意思範圍內，各自分擔犯罪行
      為之一部，並相互利用他人之行為，以達犯罪之目的，自
      應對於上開3人以上共同詐欺取財犯行所生之全部犯罪結
      果共同負責。
（三）想像競合犯：
　　　被告2人共同實行本案犯行始加入該詐欺集團，亦即參與
      犯罪組織係共同實行詐欺之前提，因認被告所犯上開參與
      犯罪組織罪，與參與組織後所犯之加重詐欺間，雖在自然
      意義上非完全一致，然二者仍有部分合致，而有局部同一
      性，有想像競合犯關係，爰依刑法第55條規定，從一重以
      加重詐欺罪處斷。 　　　　　
（四）刑之加重減輕事由：
　 1、累犯不予加重（被告鄧毓璋）：
　　　被告鄧毓璋前因違反毒品危害防制條例案件，經臺灣新北
      地方法院先後於民國107年4月24日以107年度簡字第1466
      號判決處有期徒刑2月確定；及於107年7月6日以107年度
      簡字第3543號判決處有期徒刑2月（2罪）確定，嗣上開案
      件經臺灣新北地院以107年度聲字第3706號裁定定應執行
      有期徒刑4月確定，於108年3月5日徒刑執行完畢出監，有
      臺灣高等法院被告前案紀錄表在卷可按。被告鄧毓璋於上
      開有期徒刑執行完畢5年以內，故意再犯本件3人以上共同
      詐欺取財罪部分為有期徒刑以上之罪，雖屬累犯，惟考量
      被告鄧毓璋前案與本案之罪質不同，犯罪手段、動機亦屬
      有別，衡酌情節認無依刑法第47條第1項規定加重最低本
      刑之必要，爰不加重其刑，以符罪刑相當原則及比例原則
      。
   2、洗錢防制法自白之減輕：
　　　按犯洗錢防制法第14條之罪，在偵查或審判中自白者，減
      輕其刑，洗錢防制法第16條第2項定有明文。又想像競合
      犯係一行為觸犯數罪名，行為人犯罪行為侵害數法益皆成
      立犯罪，僅因法律規定從一重處斷科刑，而成為科刑一罪
      而已，自應對行為人所犯各罪均予適度評價，始能對法益
      之侵害為正當之維護。因此法院於決定想像競合犯之處斷
      刑時，雖以其中最重罪名之法定刑作為裁量之準據，惟具
      體形成宣告刑時，亦應將輕罪之刑罰合併評價。基此，除
      非輕罪中最輕本刑有較重於重罪之最輕本刑，而應適用刑
      法第55條但書規定重罪科刑之封鎖作用，須以輕罪之最輕
      本刑形成處斷刑之情形以外，則輕罪之減輕其刑事由若未
      形成處斷刑之外部性界限，自得將之移入刑法第57條或第
      59條之科刑審酌事項內，列為是否酌量從輕量刑之考量因
      子。是法院倘依刑法第57條規定裁量宣告刑輕重時，一併
      具體審酌輕罪部分之量刑事由，應認其評價即已完足，尚
      無過度評價或評價不足之偏失（最高法院109年度台上字
      第3936號判決意旨參照）。查被告2人於偵查及本院訊問
      、審理中坦認擔任「取簿手」，依指示至特定超商領取裝
      有存簿、提款卡之包裹後，依指示放置公園廁所內方式轉
      交乙節之情不諱，堪認被告2人於偵查與審判中對所犯一
      般洗錢罪部分犯行均坦認，原應依洗錢防制法第16條第2
      項之規定減輕其刑，惟因想像競合犯之關係而從一重之三
      人以上共同詐欺取財罪處斷，上開輕罪之減輕其刑事由未
      形成處斷刑之外部性界限，然依前揭說明，仍應於依刑法
      第57條之規定量刑時，仍應併予衡酌此部分減刑事由。
（五）量刑：
　　　爰以行為人責任為基礎，審酌被告2人均值青壯，不思以
      正當途徑獲取財物，為本案犯行牟取不法利益，參與詐欺
      集團，依指示負責領取人頭帳簿、提款卡包裹，並依指示
      放置隱蔽處所方式轉交之「取簿手」之工作，所為不僅影
      響他人財產權益，並對社會治安造成相當之影響，所為本
      案犯行之犯罪動機、目的、手段、所參與本案犯行之分工
      及所為對被害人造成之損害及困擾，並考量被告2人犯後
      於本院中均坦承犯行，合於洗錢防制法第16條第2項所定
      之減輕其刑事由；暨參佐被告2人所陳之智識程度、家庭
      經濟、生活狀況等一切情狀，分別量處如主文所示之刑。
三、不宣告沒收之說明：
　　被告薛懿櫻雖稱與暱稱「小偉」之人約妥領1包裹報酬為新
    臺幣（下同）500元，但實際上被告2人並未收受任何款項等
    節，為被告2人陳述在卷（見偵查卷第21至23頁，本院卷第5
    3頁），且據卷內並無事證可認被告2人確實有取得領取包裹
    之報酬，是依罪證有疑，利於被告原則，尚難認被告2人就
    本案所為確有取得犯罪所得；至於詐欺集團取得並利用被告
    2人交付之人頭帳戶後，進而詐得被害人匯入款項，但據卷
    內事證，亦難認被告2人對於該帳戶內款項有實際掌控或處
    分權限，爰不予宣告沒收或追徵，併此敘明。
四、退併辦之說明：
（一）臺灣士林地方檢察署檢察官110年度偵字第16803號移送併
      辦意旨略以：被告鄧毓璋、薛懿櫻於110年6月間某日，共
      同加入通訊軟體LINE暱稱「小偉」及其他真實姓名、年籍
      不詳之人所屬詐欺集團，並負責擔任「取簿手」之職，約
      定報酬為每件500元，而與該詐欺集團成員共同意圖為自
      己不法之所有，基於3人以上詐欺取財，及掩飾、隱匿特
      定犯罪所得之來源、去向之犯意聯絡，先由不詳成員於11
      0年6月23日晚間7時許以通訊軟體LINE向吳沛玲施用詐術
      ，佯稱提供帳戶、提款卡做登記，以購買手工材料云云，
      致吳沛玲陷於錯誤，而依指示寄交所申辦彰化縣○○鎮○○○○
      ○○○○○位於○○市○○區○○○路0段000號統一超商「大中門市」
      ，詐欺集團成員即與薛懿櫻聯繫領取該人頭帳戶之包裹，
      薛懿櫻及與鄧毓璋2人於同年月25日晚間9時5分許，一同
      前往上開統一超商，由薛懿櫻操作iBON機檯並列印出領取
      收據提領該包裹，復依指示送至新北市某處交予姓名、年
      籍不詳之成年男子，該詐欺集團取得、掌握吳沛玲申辦之
      農會帳戶、提款卡後，進而由該集團中成員同年月26日以
      電話聯繫彭英昆，佯裝網路賣家訛稱為客服人員因設定錯
      誤，導致溢扣款項，致彭英昆陷於錯誤，而依指示操作網
      路銀行，而將帳戶內款項9萬9986元均轉入吳沛玲前開帳
      戶內，並由該集團中擔任車手成員持提款卡跨行提領出，
      以此方式掩飾、隱匿該款項與犯罪之關連性，並因吳沛玲
      、彭英昆發現受詐騙報警，經警方循線查獲上情，因認被
      告2人涉犯刑法第339條第1項之詐欺取財罪等罪等語。
（二）按案件起訴後，檢察官認有裁判上一罪關係之他部事實，
      函請併辦審理，此項公函非屬訴訟上之請求，目的僅在促
      使法院注意而已。法院如果併同審判，固係審判不可分法
      則之適用所使然，然如認兩案無裁判上一罪之關係，則法
      院應將併辦之後案退回原檢察官，由其另為適法之處理。
      又詐欺集團成員係就各個不同被害人分別施行詐術，被害
      財產法益互有不同，個別被害事實獨立可分，應各別成立
      一罪，而予以分論併罰，自不能單以上訴人係合併、接續
      ，或反覆領取金融卡包裏，即認其僅成立一罪(最高法院1
      10年度台上字第5629號刑事判決參照)。是有關詐欺取財
      罪罪數之計算，原則上應依遭受詐欺之被害人人數定之。
      就對不同被害人所犯詐欺取財行為，受侵害之財產監督權
      既歸屬各自之權利主體，且犯罪時、空亦有差距，應屬犯
      意各別，行為互殊，而應分論併罰。茲依卷附事證固可認
      定被告2人就本案上開犯行涉有組織犯罪條例參與犯罪組
      織罪、加重詐欺取財及一般洗錢罪等犯行，然此部分經本
      院論罪科刑究與上開移送併辦意旨部分之犯罪對象及侵害
      法益各異，且各別詐欺犯罪事實本屬行為互殊而應分論併
      罰，並無事實上或法律上之一罪關係，非本案起訴效力所
      及，本院即無從併予審究，應退由檢察官另為適法處理，
      併此敘明。　　　
五、據上論斷，應依刑事訴訟法第273條之1第1項、第299條第1
    項前段、第310條之2、第454條第2項，洗錢防制法第14條第
    1項、第16條第2項，組織犯罪防制條例第3條第1項後段，刑
    法第11條前段、第28條、第339條之4第1項第2款、第55條，
    刑法施行法第1條之1第1項，判決如主文。
本案經檢察官趙維琦提起公訴，檢察官楊舒雯到庭執行職務，臺
灣士林地方檢察署檢察官許恭仁移送併辦。　
中　　華　　民　　國　　111 　年　　1 　　月　　10　　日
　　　　　　　　　刑事第二十一庭法　官　程克琳
以上正本證明與原本無異。
如不服本判決應於收受送達後20日內向本院提出上訴書狀，並應
敘述具體理由；其未敘述上訴理由者，應於上訴期間屆滿後20日
內向本院補提理由書（均須按他造當事人之人數附繕本）「切勿
逕送上級法院」。告訴人或被害人如對於本判決不服者，應具備
理由請求檢察官上訴，其上訴期間之計算係以檢察官收受判決正
本之日期為準。 因疫情而遲誤不變期間，得向法院聲請回復原
狀。
                                書記官  楊湘雯
中　　華　　民　　國　　111 　年　　1 　　月　　11　　日
附錄本案論罪科刑法條：
刑法第339條之4：
犯第339條詐欺罪而有下列情形之一者，處1年以上7年以下有期
徒刑，得併科1百萬元以下罰金：
一、冒用政府機關或公務員名義犯之。
二、三人以上共同犯之。
三、以廣播電視、電子通訊、網際網路或其他媒體等傳播工具，
    對公眾散布而犯之。
前項之未遂犯罰之。
組織犯罪防制條例第3條
發起、主持、操縱或指揮犯罪組織者，處3年以上10年以下有期
徒刑，得併科新臺幣1億元以下罰金；參與者，處6月以上5年以
下有期徒刑，得併科新臺幣1千萬元以下罰金。但參與情節輕微
者，得減輕或免除其刑。
具公務員或經選舉產生之公職人員之身分，犯前項之罪者，加重
其刑至二分之一。
犯第1項之罪者，應於刑之執行前，令入勞動場所，強制工作，
其期間為3年。
前項之強制工作，準用刑法第90條第2項但書、第3項及第98條第
2項、第3項規定。
以言語、舉動、文字或其他方法，明示或暗示其為犯罪組織之成
員，或與犯罪組織或其成員有關聯，而要求他人為下列行為之一
者，處3年以下有期徒刑，得併科新臺幣3百萬元以下罰金：
一、出售財產、商業組織之出資或股份或放棄經營權。
二、配合辦理都市更新重建之處理程序。
三、購買商品或支付勞務報酬。
四、履行債務或接受債務協商之內容。
前項犯罪組織，不以現存者為必要。
以第5項之行為，使人行無義務之事或妨害其行使權利者，亦同
。
第5項、第7項之未遂犯罰之。
洗錢防制法第14條
有第二條各款所列洗錢行為者，處7年以下有期徒刑，併科新臺
幣5百萬元以下罰金。
前項之未遂犯罰之。
前二項情形，不得科以超過其特定犯罪所定最重本刑之刑。
〈附件〉
臺灣臺北地方檢察署檢察官起訴書
                                    110年度偵字第26313號
　　被　　　告　鄧毓璋　男　24歲（民國00年0月00日生）
　　　　　　　　　　　　住新北市○○區○○○路00巷00弄0                         號5樓
　　　　　　　　　　　　國民身分證統一編號：Z000000000號
　　　　　　　　薛懿櫻　女　23歲（民國00年0月00日生）
　　　　　　　　　　　　住新北市○○區○○路000號3樓
　　　　　　　　　　　　國民身分證統一編號：Z000000000號
上列被告等因詐欺等案件，業經偵查終結，認應提起公訴，茲將
犯罪事實及證據並所犯法條分敘如下：
　　　　犯罪事實
一、鄧毓璋前因施用毒品案件，經臺灣新北地方法院（下稱新北
    地院）以107年度簡字第1466號判決處有期徒刑2月確定；復
    因施用毒品案件，經新北地院以107年度簡字第3543號判決
    處有期徒刑2月、2月，應執行有期徒刑3月確定，嗣上開案
    件經新北地院以107年度聲字第3706號裁定定應執行有期徒
    刑4月確定，於民國108年3月5日徒刑執行完畢出監。詎其猶
    不知悛悔，與薛懿櫻於110年6月間某日，共同加入真實姓名
    年籍不詳綽號「小偉」及其他真實姓名年籍不詳之成年人所組
    成之3人以上以實施詐術為手段，具有持續性及牟利性之有結
    構性詐欺集團（下稱本案詐欺集團），從事前往指定地點領
    取裝有人頭帳戶提款卡之包裹之工作。而鄧毓璋、薛懿櫻知
    悉該工作僅係代他人領取包裹，內容極為單純，且領得包裹
    後係依指示放置公園公廁內，而與一般運送業者交付之方式
    迥異，極可能係作為掩護詐欺集團遂行詐欺取財犯行所用，
    仍基於縱使與「小偉」及本案詐欺集團成員共同遂行詐欺取
    財犯罪及發生掩飾、隱匿特定犯罪所得去向之結果，亦不違
    反其本意之不確定故意，與「小偉」及本案詐欺集團成員共
    同意圖為自己不法所有，基於3人以上共同詐欺取財、洗錢
    之犯意聯絡，先由本案詐欺集團不詳成員於110年6月27日某
    時以通訊軟體LINE向江籬佯稱：須提供金融帳戶提款卡始能
    購買家庭代工所需之材料，及領取防疫補助金云云，使江籬
    陷於錯誤，因而將其申設使用之華南商業銀行帳號00000000
    0000號帳戶、彰化商業銀行帳號00000000000000號帳戶、上
    海商業銀行帳號00000000000000號帳戶、永豐商業銀行帳號
    00000000000000號帳戶之提款卡，依指示以統一超商交貨便
    之方式寄送包裹至臺北市○○區○○○路0段00號之統一超商國賓
    門市。嗣薛懿櫻便依「小偉」之指示，駕駛車牌號碼000-000
    0號租賃小客車搭載鄧毓璋前往上址統一超商國賓門市，由
    鄧毓璋進入超商內向超商店員收取上揭包裹，再由薛懿櫻依
    「小偉」指示將上開包裹放置在新北市某公園之廁所內，待
    其他集團成員前往領取後持以提領詐騙款項，且每領1次包裹
    即可獲取新臺幣（下同）500元報酬。嗣經江籬察覺有異報
    警處理，經警調閱監視器錄影畫面，始悉上情。
二、案經江籬訴請臺北市政府警察局中山分局報告偵辦。
　　　　證據並所犯法條
一、證據清單及待證事實：
編號 證據名稱 待證事實 1 被告薛懿櫻於警詢及偵查中之供述 坦承於110年6月29日，依通訊軟體LINE暱稱「小偉」指示，與被告鄧毓璋至統一超商國賓門市，由被告鄧毓璋進入超商領取包裹，再由被告薛懿櫻依「小偉」指示將包裹放置在新北市某公園廁所內，且每領1次包裹得領取500元報酬之事實，惟矢口否認有何本案犯行，辯稱：伊不知道包裹內是他人提款卡云云。 2 被告鄧毓璋於警詢及偵查中之供述 坦承於110年6月29日，被告薛懿櫻依「小偉」指示，與其至統一超商國賓門市，由其進入超商領取包裹，再由被告薛懿櫻依「小偉」指示將包裹放置在新北市某公園廁所內，且每領1次包裹得領取500元報酬之事實，惟矢口否認有何本案犯行，辯稱：伊不知道包裹內是他人提款卡云云。 3 證人即告訴人江籬於警詢及偵查中之證述、告訴人與本案詐欺集團不詳成員之LINE對話紀錄截圖1份 證明告訴人因遭本案詐欺集團成員詐騙，而將其申設使用之華南商業銀行、彰化商業銀行、上海商業銀行及永豐商業銀行帳戶之提款卡寄送至本案詐欺集團指定地點之事實。 4 監視器錄影畫面截圖9張、統一超商貨態查詢系統1份 證明被告薛懿櫻駕駛租賃小客車搭載被告鄧毓璋，由被告鄧毓璋前往統一超商國賓門市領取告訴人寄送之包裹之事實。 
二、查被告2人參與詐欺集團，負責領取裝有人頭帳戶提款卡之
    包裹，再將該提款卡交付予詐欺集團，縱未全程參與、分擔
    ，然詐欺集團成員本有各自之分工，或係負責撥打電話從事
    詐騙，或係負責提領款項及轉帳匯款之車手，或係負責招攬車
    手、收取帳戶之人，各成員就詐欺集團所實行之犯罪行為，均
    應共同負責；又被告依詐欺集團成員指示收取人頭帳戶，交
    付詐欺集團成員使用，供被害人匯入款項，讓接續車手得以
    現金方式提領並轉交詐欺集團組織之其他成員，使上開金錢流向
    難以追查，隱匿上開犯罪所得之本質及去向，並使其來源形式
    上合法化，亦核與洗錢防制法第2條第1款、第2款所定之要
    件相符。是核被告2人所為，均係犯刑法第339條之4第1項第
    2款之3人以上共同犯詐欺取財及違反洗錢防制法第2條第1款
    、第2款規定，而應依同法第14條第1項處罰之洗錢及違反組
    織犯罪防制條例第3條第1項後段之參與犯罪組織罪嫌。又被
    告2人與「阿偉」及本案詐欺集團所屬成員間，有犯意聯絡及
    行為分擔，請論以共同正犯。被告2人均係以一行為分別觸犯上
    開罪名，請依刑法第55條前段想像競合犯規定，從一重之3
    人以上共同犯詐欺取財罪處斷。又被告鄧毓璋曾受有期徒刑
    執行完畢，有刑案資料查註紀錄表1份在卷可稽，其於5年以內故
    意再犯本案有期徒刑以上之罪，為累犯，請依刑法第47條第1
    項之規定，並參酌司法院釋字第775號解釋文及理由書之意旨
    ，裁量是否加重最低本刑。至被告2人未扣案之犯罪所得，請
    依刑法第38條之1第1項前段規定，宣告沒收，於全部或一部
    不能沒收或不宜執行沒收時，依同法條第3項之規定追徵其價額
    。
三、依刑事訴訟法第251條第1項提起公訴。
　　此　致
臺灣臺北地方法院
中　　華　　民　　國　 110　　年　　11　　月　　4 　　日
                              檢　察　官   趙  維  琦 
本件正本證明與原本無異　　　　　　　　　　　　　　　　　
中　　華　　民　　國 　110　　年　  11   月　   14    日
　　　　　　　　　　  　　    書　記　官   張  家  瑩
附錄本案所犯法條全文
中華民國刑法第339條之4
犯第 339 條詐欺罪而有下列情形之一者，處 1 年以上 7 年以
下有期徒刑，得併科 1 百萬元以下罰金：
一、冒用政府機關或公務員名義犯之。
二、三人以上共同犯之。
三、以廣播電視、電子通訊、網際網路或其他媒體等傳播工具，
    對公眾散布而犯之。
前項之未遂犯罰之。
洗錢防制法第14條
有第二條各款所列洗錢行為者，處 7 年以下有期徒刑，併科新
臺幣 5 百萬元以下罰金。
前項之未遂犯罰之。
前二項情形，不得科以超過其特定犯罪所定最重本刑之刑。
組織犯罪防制條例第3條
發起、主持、操縱或指揮犯罪組織者，處 3 年以上 10 年以下
有期徒刑，得併科新臺幣 1 億元以下罰金；參與者，處 6 月以
上 5 年以下有期徒刑，得併科新臺幣 1 千萬元以下罰金。但參
與情節輕微者，得減輕或免除其刑。
具公務員或經選舉產生之公職人員之身分，犯前項之罪者，加重
其刑至二分之一。
犯第 1 項之罪者，應於刑之執行前，令入勞動場所，強制工作
，其期間為 3 年。
前項之強制工作，準用刑法第 90 條第 2 項但書、第 3 項及第
98 條第 2 項、第 3 項規定。
以言語、舉動、文字或其他方法，明示或暗示其為犯罪組織之成
員，或與犯罪組織或其成員有關聯，而要求他人為下列行為之一
者，處 3 年以下有期徒刑，得併科新臺幣 3 百萬元以下罰金：
一、出售財產、商業組織之出資或股份或放棄經營權。
二、配合辦理都市更新重建之處理程序。
三、購買商品或支付勞務報酬。
四、履行債務或接受債務協商之內容。
前項犯罪組織，不以現存者為必要。
以第 5 項之行為，使人行無義務之事或妨害其行使權利者，亦
同。
第 5 項、第 7 項之未遂犯罰之。